臺灣嘉義地方法院刑事判決　　　　　　　　　　　　　　九十四年度訴字第一九號
　　公　訴　人　臺灣嘉義地方法院檢察署檢察官
　　被　　　告　丙○○
　　　　　　　　甲○○
右列被告因偽造文書等案件，經檢察官提起公訴 (九十三年度偵字第四一八三號、六
一七五號、六七二四號、六五二八號、六九六四號)，本院判決如左：
    主  文
丙○○共同連續行使偽造私文書，足以生損害於他人，累犯，處有期徒刑壹年陸月。
偽造「陳仁鴻」之署名肆拾肆枚、偽造「陳沖仁」之署名拾捌枚、偽造「陳仁中」之
署名貳枚、偽造「陳明仁」之署名肆枚、偽造戊○○之署名貳枚均沒收。又收受贓物
，累犯，處有期徒刑參月。應執行有期徒刑壹年捌月。偽造「陳仁鴻」之署名肆拾肆
枚、偽造「陳沖仁」之署名拾捌枚、偽造「陳仁中」之署名貳枚、偽造「陳明仁」之
署名肆枚、偽造戊○○之署名貳枚均沒收。
甲○○共同連續行使偽造私文書，足以生損害於他人，累犯，處有期徒刑壹年陸月。
偽造「陳仁鴻」之署名肆拾肆枚、偽造「陳沖仁」之署名拾捌枚、偽造「陳仁中」之
署名貳枚、偽造「陳明仁」之署名肆枚、偽造戊○○之署名貳枚均沒收。
    事  實
一、丙○○於民國九十年間曾因竊盜及恐嚇罪，經本院於九十年九月十一日以九十年
    易字第四○八號判處有期徒刑一年八月確定，又犯竊盜罪，經本院於九十年十二
    月三日判處有期徒刑三月確定，應執行有期徒刑一年十月，於九十二年六月十日
    執行完畢。甲○○於九十年間曾因妨害自由罪，經本院判處有期徒刑七月確定，
    甫於九十一年十二月二十四日執行完畢。均不知悔改，基於共同偽造私文書之概
    括犯意聯絡，將自己或自同夥鄭岳浩、林明德、陳蕙芳等人（另案偵查中，陳蕙
    芳已由台灣南投地方法院檢察署另案聲請簡易判決處刑）所竊得之手機（丙○○
    與甲○○竊盜部分，另行併案審理），於九十三年三月間某日起至同年七月二十
    一日止，在杞嘉哲（故買贓物部分，另案偵查中）所經營，位於嘉義市○○路與
    民權路交岔路口之手機專賣店內出賣竊得之手機時，於手機來源切結書上，由甲○○偽造「陳仁鴻」之署名四十四枚，由丙○○偽造「陳沖仁」之署名十八枚、
    「陳仁中」之署名二枚、「陳明仁」之署名四枚後，將該切結書交予杞嘉哲以行
    使，足生損害於他人。
二、丙○○、甲○○復基於同一概括犯意聯絡，且與陳蕙芳共同基於前開犯意聯絡，
    於九十三年六月三十日下午六時五分許，在台中縣霧峰鄉○○村○○路六巷二十
    九號之「千信通訊行」，推由陳蕙芳利用竊來之戊○○所有中國信託商業銀行股
    份有限公司之信用卡，盜刷該信用卡，並在信用卡簽帳單上（二聯式）偽造戊○○署名二枚，足生損害於他人。嗣並交付予不知情店員己○○以行使，使己○○
    陷於錯誤而購得ＩＮＮＯＳＴＲＥＡＭ牌一二三０型手機（序號為000000
    000000000號）、ＳＡＭＳＵＮＧ牌ＡＮＹＣＡＬＬＥ七八０ＧＳＮ型
    手機（序號為000000000000000號）各乙支。
三、丙○○另基於收受贓物之犯意，於九十三年五月二十五日某時許，在不詳處所，
    自年籍不詳綽號為「邱仔」之成年男子收受丁○○（於九十一年八月十八日下午
    三時十五分許，在台中市○○路與文心路交岔路口之巨龍保齡球館內遭竊）與乙○○（於九十一年九月一日凌晨零時許，在嘉義市○○路○段上之家樂福大賣場
    內遭竊）所有失竊身分證各乙張，並於九十三年五月二十五日某時許起至同年月
    二十八日上午七時許某時間，在其位於嘉義市○○○路一０七號居處內，將丁○○所有身分證上之照片換貼為自己照片予以變造，足生損害於公眾及他人。
四、案經嘉義市警察局、嘉義市警察局第一分局、嘉義縣警察局民雄分局、南投縣警
    察局草屯分局報請台灣南投地方法院檢察署函請台灣高等法院檢察署令轉台灣嘉
    義地方法院檢察署偵查起訴。
    理  由
一、認定犯罪事實所憑之証據及理由：
    訊據被告丙○○及甲○○對於右揭犯罪事實，除甲○○對於盜刷該信用卡部分之
    事實尚有爭執外，均坦承不諱，且有證人杞嘉哲、陳惠芳、己○○、戊○○、丁○○及乙○○之警訊筆錄可資參照，復有前開手機來源切結書三十四份、千信通
    訊行監視系統翻拍畫面、信用卡簽帳單二紙、丁○○、乙○○二人遭竊身分證二
    張扣案可稽，核與被告等自白一致，被告二人前揭犯行應堪認定。至於被告甲○○雖否認盜刷該信用卡偽造文書部分之犯行，惟被告甲○○參與其中，業據同案
    共犯陳蕙芳及丙○○於警訊中指証屬實，其証言具有可信性及必要性，被告甲○○亦不否認曾載陳蕙芳前往盜刷信用卡，其稱未參與此部分犯行云云，無非係卸
    責之詞，尚難採信。
二、論罪科刑之理由：
(一)核被告二人於手機來源切結書上，偽造「陳仁鴻」等署名並持之行使部分，均係
    犯犯刑法第二百十六條、第二百十條之行使偽造私文書罪。偽造之低度行為為行
    使之高度行為所吸收，不另論罪。署押為文書之一部，偽造署押用以偽造文書，
    吸收於偽造私文書之行為，不另論罪。
(二)被告二人盜刷該信用卡，並在信用卡簽帳單偽造署名並持之行使部分，均係犯刑
    法第二百十六條、第二百十條之行使偽造私文書罪及第三百三十九條第一項詐欺
    罪。偽造之低度行為為行使之高度行為所吸收，不另論罪。署押為文書之一部，
    偽造署押用以偽造文書，吸收於偽造私文書之行為，不另論罪。而行使偽造私文
    書罪與詐欺罪間有方法結果之牽連關係，為牽連犯，應從一重行使偽造私文書罪
    處斷。又公訴意旨雖未敘及被告丙○○此部分之犯行，惟此部分與起訴部分之犯
    行有連續犯關係，屬裁判上一罪，為起訴效力所及，本院自應併予審究8。
(三)被告二人就前開犯行有犯意聯絡，行為分擔，均為共同正犯。被告二人多次行使
    偽造私文書罪犯行時間緊接，觸犯構成要件相同之罪名，顯係基於概括犯意為之
    ，應依連續犯規定論以一罪，並均依法加重其刑。
(四)被告丙○○收受贓物及變造身分證部分，係犯刑法第三百四十九條第一項收受贓
    物罪及第二百十二條偽造特種文書罪。兩罪間有方法結果之牽連關係，為牽連犯
    ，應從一重收受贓物罪處斷。被告丙○○所犯收受贓物罪與前開行使偽造私文書
    罪犯意各別，罪名互異，應分論併罰。
(五)查被告丙○○於九十年間曾因竊盜及恐嚇罪，經本院於九十年九月十一日以九十
    年易字第四○八號判處有期徒刑一年八月確定，又犯竊盜罪，經本院於九十年十
    二月三日判處有期徒刑三月確定，應執行有期徒刑一年十月，於九十二年六月十
    日執行完畢。甲○○於九十年間曾因妨害自由罪，經本院判處有期徒刑七月確定
    ，甫於九十一年十二月二十四日執行完畢，此有台灣高等法院被告全國前案紀錄
    表可稽，其等於執行完畢五年內再犯本件有期徒刑以上之罪，均為累犯，應依法
    加重其刑。
(六)審酌被告二人以偽造手機來源切結書之方式銷售贓物，並以盜刷該信用卡，在信
    用卡簽帳單偽造署名之方式，遂行其詐術，對於他人之財產權造成嚴重侵害。而
    被告丙○○另以收受贓物即國民身分證並加以變造，危及社會及他人之法益等一
    切情狀，量處如主文所示之刑，並定其應執行之刑。
(七)偽造「陳仁鴻」之署名四十四枚、偽造「陳沖仁」之署名拾八枚、偽造「陳仁中
    」之署名二枚、偽造「陳明仁」之署名四枚、偽造戊○○署名二枚，均應依刑法
    第二百十九條規定沒收。
三、適用法律依據：
(一)刑事訴訟法第二百九十九條第一項前段、第二百七十三條之一第一項。
(二)刑法第二十八條、第五十六條、第二百十六條、第二百十條、第三百三十九條第
    一項、第二百十二條、第三百四十九條第一項、第二百十九條、第五十六條、第
    五十五條、第四十七條、第五十一條第五款。
(三)罰金罰鍰提高標準條例第一條前段。
本案經檢察官古富祺到庭執行職務
中　　華　　民　　國　　　九十四　　　　年　　　一　　月　二十八　　　　日
                                      臺灣嘉義地方法院刑事第五庭
                                        法　官　黃義成
右正本證明與原本無異。
如不服本判決，應於判決送達後十日內，向本院提出上訴狀。
                                        書記官　侯麗茹
中　　華　　民　　國　　　九十四　　　　年　　　一　　月　二十八　　　　日
附錄本案論罪科刑法條全文
刑法第二百十六條：
行使第二百十條至第二百十五條之文書者，依偽造、變造文書或登載不實事項或使登
載不實事項之規定處斷。
刑法第二百十條：
偽造、變造私文書，足以生損害於公眾或他人者，處五年以下有期徒刑。
刑法第二百十二條：
偽造、變造護照、旅券、免許證、特許證及關於品行、能力服務或其他相類之證書、
介紹書，足以生損害於公眾或他人者，處一年以下有期徒刑、拘役或三百元以下罰金
刑法第三百三十九條第一項：
意圖為自己或第三人不法之所有，以詐術使人將本人或第三人之物交付者，處五年以
下有期徒刑、拘役或科或併科一千元以下罰金。
刑法第三百四十九條：
收受贓物者，處三年以下有期徒刑、拘役或五百元以下罰金。
